【裁判字號】    98,交易,187
【裁判日期】    980515
【裁判案由】    過失致死
【裁判全文】
臺灣板橋地方法院刑事判決             98年度交易字第187號
公  訴  人  臺灣板橋地方法院檢察署檢察官
被      告  甲○○
上列被告因過失致死案件，經檢察官提起公訴（97年度偵字第33
218 號、98年度偵字第6735號），被告於本院審理時就被訴事實
為有罪之陳述，經詢問當事人意見，本院裁定改依簡式審判程序
審理，判決如下：
    主  文
甲○○因過失致人於死，處有期徒刑陸月，如易科罰金，以新臺
幣壹仟元折算壹日。緩刑貳年。
    事  實
一、甲○○考領有普通小型車之駕駛執照，於民國97年11月19日
    17時51分許（起訴書誤載為97年11月21日22時15分許，業經
    公訴人於本院審理時更正），駕駛車號PG-0969 號自小客車
    ，沿臺北縣樹林市○○路由山佳往新莊（由南往北）方向行
    駛，行經臺北縣樹林市○○路395 號「永錡加油站」對面時
    ，本應注意汽車行駛在劃有分向限制線之路段，不得駛入來
    車之車道內，且依當時天候晴、傍晚有暮光、柏油路面乾燥
    、無缺陷、無道路障礙物、視距良好等情況及其智識能力，
    並無不能注意之情事，竟疏未注意而貿然跨越該路段之分向
    限制線，左轉駛入來車之車道內，欲進入永錡加油站加油，
    適陳文益騎乘車號F23-639 號重型機車，於同路段對向（由
    北往南方向）行駛至該處，見狀閃煞不及，其機車車頭因而
    撞擊甲○○所駕駛之自小客車右側車身，致陳文益人車倒地
    ，受有顱內出血、右胸部肋骨骨折、身上多處裂擦傷等傷害
    ，送醫途中即因顱內出血傷重不治。甲○○於肇事後留在現
    場，於有偵查犯罪職權之機關或公務員僅知悉犯罪事實，尚
    不知犯罪人為何人前，即向前來現場處理之警員坦承肇事而
    接受裁判。
二、案經陳文益之父乙○○訴由臺北縣政府警察局樹林分局報請
    及臺灣板橋地方法院檢察署檢察官簽分後偵查起訴。
    理  由
一、按本件被告甲○○所犯係死刑、無期徒刑、最輕本刑為3 年
    以上有期徒刑以外之罪，其於本院審理時就前揭被訴事實為
    有罪之陳述，經本院告知簡式審判程序之旨，並聽取其與公
    訴人之意見後，認無不得或不宜改依簡式審判程序進行之情
    形，爰依刑事訴訟法第273 條之1 第1 項規定，裁定改依簡
    式審判程序審理，合先敘明。
二、上揭犯罪事實，業據被告於本院審理時坦承不諱，並有臺北
    縣政府警察局道路交通事故調查報告表（一）、（二）、道
    路交通事故現場圖、臺灣板橋地方法院檢察署檢驗報告書、
    相驗屍體證明書、亞東紀念醫院診斷證明書各1 份、現場及
    車損照片20張附卷可稽，又臺灣板橋地方法院檢察署檢察官
    曾囑託臺灣省臺北縣區車輛行車事故鑑定委員會就本件車禍
    肇事原因進行鑑定，鑑定意見認：「甲○○駕駛自用小客車
    ，違規跨越分向限制線左轉，為肇事原因。陳文益駕駛普通
    重型機車，無肇事因素」，此有該委員會98年2 月4 日北縣
    鑑字第971767號鑑定意見書1 份在卷可參，本件事證明確，
    被告之犯行堪予認定。至被告雖辯稱被害人所騎機車煞車痕
    長達11.4公尺，可見被害人亦有車速過快之過失云云，惟煞
    車痕長度與車速之關係，除須考量車體重量、路面摩擦係數
    等因素外，尚須參考車輛煞車系統煞停能力及駕駛者當時煞
    車程度等因素，尚難僅憑現場地面有長達11.4公尺之煞車痕
    ，即推論被害人當時行車時速為何、是否超速行駛，故被告
    上開所辯，尚難認定屬實，附此敘明。
三、核被告所為，係犯刑法第276 條第1 項之過失致人於死罪。
    被告於肇事後留在現場，於有偵查犯罪職權之機關或公務員
    僅知悉犯罪事實，尚不知犯罪人為何人前，即向前來現場處
    理之警員坦承肇事，有臺北縣政府警察局樹林分局交通分隊
    道路交通事故肇事人自首情形紀錄表在卷可考，嗣並接受裁
    判，符合自首之規定，依刑法第62條前段之規定減輕其刑。
    爰審酌被告駕駛自小客車，本應謹慎注意遵守交通規則，以
    維其他參與道路交通者之安全，竟於劃有分向限制線之路段
    ，貿然跨越分向限制線，左轉駛入來車之車道內，致與被害
    人所騎之機車發生撞擊，致被害人因而傷重死亡，使被害人
    之家屬遭受無法彌補之傷痛，惟念被告犯後坦承犯行，亦與
    被害人家屬達成和解，有臺北縣三峽鎮調解委員會調解筆錄
    1 份在卷可憑，犯後態度良好，及其過失情節等一切情狀，
    量處如主文所示之刑，並斟酌其犯罪情形、職業、經濟狀況
    等情，諭知易科罰金之折算標準。
四、末查，被告前未曾受有期徒刑以上刑之宣告，有臺灣高等法
    院被告前案紀錄表在卷可證，其因一時不慎，偶罹刑典，事
    後坦承犯行，並與被害人家屬達成和解，堪認尚有悔意，經
    此偵審程序及罪刑之宣告，當知所警惕，信無再犯之虞，本
    院認所宣告之刑以暫不執行為適當，併予宣告被告緩刑2 年
    ，以啟自新。
據上論斷，應依刑事訴訟法第273 條之1 第1 項、第284 條之1
、第299 條第1 項前段，刑法276 條第1 項、第62條前段、第41
條第1 項前段、第74條第1 項第1 款，刑法施行法第1 條之1 ，
判決如主文。
本案經檢察官黃明絹到庭執行職務。
中    華    民    國    98    年    5     月    15    日
                          交通法庭  法  官  楊筑婷
上列正本證明與原本無異。
如不服本判決，應於判決送達後10日內敘明上訴理由，向本院提
出上訴狀 (應附繕本)，上訴於臺灣高等法院。其未敘述上訴理
由者，應於上訴期間屆滿後20日內向本院補提理由書「切勿逕送
上級法院」。
中    華    民    國    98    年    5     月    15    日
                                    書記官  林怡君
附錄本判決論罪科刑法條：
刑法第276條
因過失致人於死者，處2 年以下有期徒刑、拘役或2 千元以下罰
金。
從事業務之人，因業務上之過失犯前項之罪者，處5 年以下有期
徒刑或拘役，得併科3 千元以下罰金。


司法院資訊處製作；財團法人民間司法改革基金會備份。
